臺灣新北地方法院刑事判決
111年度審易字第460號
公  訴  人  臺灣新北地方檢察署檢察官
被      告  鍾明德


上列被告因竊盜案件，經檢察官提起公訴（111年度偵字第5496
號），被告於本院準備程序進行中，就被訴事實為有罪之陳述，
經本院告知簡式審判程序之旨，並聽取當事人之意見後，裁定依
簡式審判程序審理，判決如下：
    主  文
鍾明德竊盜，處有期徒刑參月，如易科罰金，以新臺幣壹仟元折
算壹日。
    事  實
一、鍾明德意圖為自己不法之所有，基於竊盜之犯意，於民國11
    0年12月8日14時50分前某時許，前往新北市○○區○○路000巷0
    0弄00號其先前任職由呂翔瑞經營之公司，以其老闆呂翔瑞
    可能昏倒在公司內欲進入查看為由，委請不知情之鎖匠開啟
    上址公司大門門鎖後，於同日14時50分許進入上址公司內，
    竊取呂翔瑞所有置於辦公桌上之港幣360元、人民幣1元、澳
    幣510元（共價值新臺幣【下同】1萬1,280元）、手錶1個（
    價值1,000元）、車號0000-00號自用小客車鑰匙1副（價值3
    萬元），得手後欲駕駛上開自用小客車離去，然因該車電力
    不足而未能得逞。嗣於同日16時50分許，呂翔瑞接獲員工通
    知，得知鍾明德在上址公司前試圖替上開自用小客車充電，
    立即報警處理，警方到場後，當場查獲返回上址欲替上開自
    用小客車充電之鍾明德，並扣得遭竊之港幣360元、人民幣1
    元、澳幣510元、手錶1個、上開自用小客車鑰匙1副（均已
    發還呂翔瑞），而查悉上情。
二、案經呂翔瑞訴由新北市政府警察局蘆洲分局報告臺灣新北地
    方檢察署檢察官偵查起訴。
    理  由
一、按除被告所犯為死刑、無期徒刑、最輕本刑為3年以上有期
    徒刑之罪或高等法院管轄第一審案件者外，於第一次審判期
    日前之準備程序進行中，被告先就被訴事實為有罪之陳述時
    ，審判長得告知被告簡式審判程序之旨，並聽取當事人、代
    理人、辯護人及輔佐人之意見後，裁定進行簡式審判程序，
    刑事訴訟法第273條之1第1項定有明文。經核本件被告所犯
    係死刑、無期徒刑、最輕本刑為3年以上有期徒刑以外之罪
    ，其於準備程序中就被訴之事實為有罪陳述，經法官告知簡
    式審判程序之旨，並聽取公訴人及被告之意見後，本院爰依
    首揭規定，裁定改依簡式審判程序進行審理，合先敘明。
二、上揭犯罪事實，業據被告鍾明德於警詢、偵查及本院審理時
    均坦承不諱，核與證人即告訴人呂翔瑞於警詢時證述之情節
    相符，復有自願受搜索同意書、新北市政府警察局蘆洲分局
    搜索扣押筆錄、扣押物品目錄表、贓證物認領保管單、員警
    職務報告各1份、案發現場及查獲照片8張、監視錄影翻拍照
    片4張、遭竊物品照片5張、監視器錄影光碟1片（見偵卷第3
    1頁至第41頁、第45頁、第47頁、第49頁至第57頁）在卷可
    參，足認被告前揭自白與事實相符。本件事證明確，被告前
    開犯行堪予認定，應予依法論科。
三、論罪科刑： 
　㈠按刑法第321條第1項第2款所謂「毀越門扇」係指毀損或超越
    及踰越門扇之情形，與用鑰匙開鎖啟門入室者不同，使用鑰
    匙開啟房門入內行竊，既未毀壞，亦非踰越，顯與毀越安全
    設備竊盜之情形不侔，如係從門走入或開鎖啟門入室，均不
    得謂為逾越門扇（最高法院22年度上字第454號、63年度台
    上字第50號、77年度台上字第1130號等判決意旨參照）。本
    件被告係委請不知情之鎖匠開門後進入告訴人公司行竊，並
    非以毀損或逾越大門之方式進入，其所為核與刑法第321條
    第1項第2款之構成要件不符，故核被告所為，係犯刑法第32
    0條第1項之竊盜罪。公訴意旨認被告係犯同法第321條第1項
    第2款之加重竊盜罪，容有誤會，惟其起訴之基本社會事實
    同一，爰依刑事訴訟法第300條規定，變更起訴法條。
　㈡被告利用不知情之鎖匠遂行本件竊盜犯行，為間接正犯。
　㈢爰審酌被告為圖一己私利，利用不知情鎖匠開門侵入其先前
    任職公司內竊取告訴人財物，顯然欠缺尊重他人財產權之法
    治觀念，所為應予非難，考量其犯後坦承犯行，且所竊得之
    財物均已發還告訴人，兼衡其犯罪之動機、目的、手段、所
    竊得財物之種類及價值數額，及其自陳國中肄業之智識程度
    、未婚、目前從事服務業、不需扶養他人、經濟狀況勉持之
    生活情形（見本院卷第47頁）等一切情狀，量處如主文所示
    之刑，並諭知易科罰金之折算標準。
四、被告竊得告訴人所有之港幣360元、人民幣1元、澳幣510元
    、手錶1個、車號0000-00號自用小客車鑰匙1副，均已發還
    告訴人一節，有贓證物認領保管單1份在卷可參（見偵卷第4
    5頁），爰依刑法第38條之1第5項規定不予宣告沒收。
據上論斷，應依刑事訴訟法第273條之1第1項、第299條第1項前
段、第300條，判決如主文。
本案經檢察官洪三峯提起公訴，檢察官林亭妤到庭執行職務。
中　　華　　民　　國　　111 　年　　5 　　月　　3 　　日
                  刑事第二十三庭  法  官  藍海凝
上列正本證明與原本無異。
如不服本判決，應於判決送達後20日內敘明上訴理由，向本院提
出上訴狀 (應附繕本) ，上訴於臺灣高等法院。其未敘述上訴理
由者，應於上訴期間屆滿後20日內向本院補提理由書「切勿逕送
上級法院」。
                                  書記官  彭姿靜
中　　華　　民　　國　　111 　年　　5 　　月　　5 　　日
附錄本案論罪科刑法條全文：
中華民國刑法第320條
意圖為自己或第三人不法之所有，而竊取他人之動產者，為竊盜
罪，處5年以下有期徒刑、拘役或50萬元以下罰金。
意圖為自己或第三人不法之利益，而竊佔他人之不動產者，依前
項之規定處斷。
前二項之未遂犯罰之。